【裁判字號】    95,交聲,592
【裁判日期】    950728
【裁判案由】    交管條例聲異
【裁判全文】
臺灣板橋地方法院交通事件裁定         95年度交聲字第592號
原處分機關  交通部公路總局臺北區監理所蘆洲監理站
異  議  人
即受處分人  甲○○
上列異議人因違反道路交通管理處罰條例案件，對於交通部公路
總局臺北區監理所蘆洲監理站95年4月12日所為之北監蘆字第裁4
6-A4K104275號裁決處分（原舉發案號：臺北市政府警察局交大
直屬第三分隊95年3月1日北市警交大字第A4K104275號），聲明
異議，本院裁定如下：
    主  文
異議駁回。
    理  由
一、按汽車駕駛人轉彎時，不依標誌、標線、號誌指示者，處新
    臺幣600 元以上1800元以下罰鍰，修正前道路交通管理處罰
    條例第48條第1 項第2 款定有明文。復按汽車駕駛人有第48
    條之情形者，記違規點數1 點，同條例第63條第1 項第1 款
    亦有規定。
二、原處分意旨略以：異議人即受處分人甲○○於民國95年2月2
    5日19時17分許，騎乘普通重型機車車號CUK-705號於臺北市
    ○○路與西寧北路路口因「不依標誌標線號誌指示」之違規
    ，為警依法舉發，爰依道路交通管理處罰條例第48條第1項
    第2款之規定，處罰鍰新臺幣600元整，並依同條例第63條第
    1項第1款 (原裁決書漏載第1款)記違規點數1點。
三、異議意旨略以：異議人係在市○○道東往西向與西寧北路路
    口處，將機車以牽行之方式越過斑馬線至市○○道西往東向
    ，並無違規事實所指之未依兩段式左轉；又舉發員警當時將
    騎乘之警用重型機車違規停放於市○○道○○道上之陰暗角
    落處，並未開啟警示燈，且該員警當時所站立於地下道口之
    位置，並不能正確無誤清楚看見異議人機車之行進動向；另
    異議人認為主管機關應要求交大直屬第三分隊員警提出科學
    證據（照相、錄影）來證明舉發內容之真偽云云，爰聲明異
    議，請求撤銷裁決等語。
四、經查：本件係由臺北市政府警察局交通大隊直屬第三分隊執
    勤員警乙○○舉發異議人甲○○之違規，係當場攔停舉發，
    並無道路交通管理處罰條例第7條 之2 逕行舉發之情形，此
    為異議人所不爭執，參酌道路交通管理處罰條例第7 條之2
    規定之意旨，科學證據並非必要條件，核先敘明。又證人即
    員警乙○○於本院調查時明確表示：執勤位置係在鄭州路跟
    西寧北路往東，在鄭州路口二十公尺處，舉發由西寧北路左
    轉鄭州路的違規機車不依二段式左轉，汽車是抓直接左轉（
    見本院九十五年六月十四日訊問筆錄）。則異議人所指該員
    警當時所站立於地下道口之位置，並不能正確無誤清楚看見
    異議人機車之行進動向云云，要屬臆測之詞。再者，異議人
    援引內政部警政署函頒「警察機關舉發交通違規事項」之命
    令，指摘舉發員警未依規定執行勤務，惟為舉發機關所否認
    ，有臺北市政府警察局交通警察大隊九十五年三月三十日北
    市警交大執字第○九五三一○八七七○○號函稽。且縱使該
    警執勤方式有違規定，並無礙異議人行車違規之事實。復按
    異議人辯稱其係將機車以牽行之方式越過斑馬線至市○○道
    西往東向云云，然以騎乘之機車而用牽行方式橫越馬路，除
    非機車故障無法騎乘，否則實與常理有違，此項辯解，尚難
    遽予採信。綜上所述，異議人雖否認有何違規，但迄未就執
    勤員警之舉發有何顯著瑕疵或錯誤，舉證以供調查，本院經
    查亦無任何證據足資證明員警有捏造事實、違法取締之情事
    ，則執勤員警本其維護交通秩序、安全職責所為之舉發，自
    應受到合法、正確之推定。是本件違規事實已臻明確，堪以
    認定。原處分機關以異議人違規事證明確，據以援引修正前
    道路交通管理處罰條例第48條第1 項第2 款、第63條第1 項
    第1 款規定，裁處異議人罰鍰600 元，並記違規點數1 點，
    並無不當，本件異議為無理由，應予駁回。
據上論斷，應依道路交通案件處理辦法第19條，裁定如主文。
中    華    民    國    95    年    7    月    28     日
                  交通法庭  法  官  李 君 豪
以上正本證明與原本無異
如不服本裁定應於送達後5日內向本院提出抗告狀
                            書記官  蕭 汝 芳
中    華    民    國    95    年    7     月    28    日


司法院資訊處製作；財團法人民間司法改革基金會備份。
